# 请教陈版主部分出租的房租是否需要确认投资性房地产

提问人：leyaxi 时间：2017-01-06 13:07:37
请教陈版主，如果一栋房租只出租其中的几间，是否需要分摊确认投资性房地产？如需要，是否可以按出租面积占整体面积的比例来分摊确认投资性房地产的价值？谢谢。

回答人：chenyiwei
如果已经通过董事会决议，这几间就固定长期用于对外出租，且必要时对其单独出售无障碍的，可以单独确认投资性房地产。其成本可按出租面积占整体面积的比例来分摊确认。

提问人：yybyys 时间：2017-01-15 09:47:30
追问陈版，已在投资性房地产核算的房屋，其成本按已出租部分面积占整体面积的比例来分摊确认，有什么明确的依据吗？

回答人：chenyiwei
这应该是比较常用的做法，尤其是在各部分的结构类似、单位成本接近的情况下。如果可以明确识别某项成本专属于出租部分（或专属于非出租部分）的，这部分成本可直接归属于出租部分（或直接从需分摊的共同成本中扣除。